【裁判字號】    89,易,413
【裁判日期】    900111
【裁判案由】    竊盜
【裁判全文】
臺灣士林地方法院刑事判決                          八十九年度易字第四一三號
    公  訴  人  臺灣士林地方法院檢察署檢察官
    被      告  乙○○
右列被告因竊盜案件，經檢察官聲請簡易判決處刑（八十九年度偵緝字第六五號），
本院士林簡易庭認不宜以簡易判決處刑，而移至本院刑事庭依通常程序審理，本院判
決如左：
    主  文
乙○○毀壞門扇，於夜間侵入住宅竊盜，處有期徒刑捌月。
    事  實
一、乙○○前因竊盜案件，經本院於八十八年九月八日以八十八年度易字第一○八七
    號判處有期徒刑七月，緩刑三年確定（未構成累犯），猶不知警惕，竟復意圖為
    自己不法之所有，於八十八年十月二十六日深夜至次日凌晨一時間，侵入臺北市
    大同區○○○路○段十七號「創城大樓」二○二室鄰居戊○○住處，破壞房門之
    喇叭鎖後侵入，竊取戊○○所有之衣物二十餘件、錄放影機一臺、選臺器一個、
    印章一枚、眼鏡一付及銀行提款卡三枚、身份證一枚、健保卡一枚等物，得手後
    放置於同址六○六室租屋處。嗣戊○○返回後，發現遭竊之情，始報警循線至乙○○前開住處查獲失竊之物。
二、案經戊○○訴由臺北市政府警察局大同分局移送臺灣士林地方法院檢察署檢察官
    聲請簡易判決處刑，本院士林簡易庭認不宜以簡易判決處刑，應適用通常程序審
    判，而由本院依通常程序審理。
    理  由
一、訊據被告乙○○坦承右揭竊盜犯行，核與被害人戊○○於警訊中指訴之失竊情節
    相符，又前開失竊物品確係在被告所居六○六室查獲乙節，亦據證人即「創城大
    樓」管理員丙○○於本院訊問時結證屬實（本院八十九年十二月五日訊問筆錄）
    ，復有被害人戊○○所書立之贓物認領保管單一紙附卷足稽。至被告雖另辯稱：
    未破壞門，且另有戴武田、丁○○、己○○等人參與行竊云云。惟查：(一)戊○○
    住處鐵門被打開，裡面木門喇叭鎖壞掉，裝鎖處鬆脫，門鎖部分裂開等情，業據
    證人丙○○證述明確，且被告案發後於警訊時亦供稱：「有無破壞房鎖，我不清
    楚，我想是沒有：：」等語，於檢察官訊問時改稱：不知道如何進入屋內，則其
    時被告尚非確定有無破壞，何以時隔一年多後至本院審理時，反堅指未破壞門鎖
    ？是衡諸被告進入屋內時戊○○不在，且時值深夜，而案發後房門確有遭破壞等
    情，足見確係被告乙○○為侵入行竊所為。(二)關於究竟何人行竊，被告於警訊中
    供稱係伊與小龍（即丁○○）共同進入戊○○住處，於本院訊問時又稱是邱宏文
    偷的，己○○有叫伊起來看，甲○○、戴武田等人均有看到（本院八十九年五月
    十八日訊問筆錄），嗣於本院審理時復改稱：「我記得戴武田、丁○○、己○○
    和我一起下去」「戴武田、丁○○、己○○他們應該都有偷」「他（邱宏文）是
    另外一件，和本件無關」（本院九十年一月九日審理筆錄）云云，前後反覆，情
    節迥異，而經本院訊問丁○○、己○○，均證稱該期間未至被告前開住處，更無
    參與行竊之事（本院八十九年十一月九日、十二月五日訊問筆錄），實難以被告
    前後不一之供詞，認定尚有他人參與行竊。綜上，本件事證明確，被告犯行洵堪
    認定，應依法論科。
二、被告乙○○破壞屬門扇一部分之喇叭鎖，於夜間侵入他人住處行竊，核其所為，
    係犯刑法第三百二十一條第一項第一款、第二款之毀壞門扇，於夜間侵入住宅竊
    盜罪。起訴書漏未論以前揭毀壞門扇之加重條件，尚有未洽，然業經檢察官到庭
    論告時予以補正，附此敘明。爰審酌被告甫因竊盜案件，經判處有期徒刑七月，
    緩刑三年，有臺灣高等法院被告全國前案紀錄表及臺灣高等法院檢察署刑案紀錄
    簡覆表在卷足稽，竟不知把握寬典，旋即犯案，所竊財物之價值，對被害人之損
    害程度，智識程度為國中畢業，行竊之手段，犯罪時所受之刺激，及犯罪後態度
    等一切情狀，量處如主文所示之刑。
據上論斷，應依刑事訴訟法第四百五十二條、第二百九十九條第一項前段，刑法第三
百二十一條第一項第一款、第二款判決如主文。
本案經檢察官王壬貴到庭執行職務
中    華    民    國      九十        年      一      月      十一      日
                                          臺灣士林地方法院刑事第三庭
                                              法  官
右正本證明與原本無異。
如不服本判決，應於判決送達後十日內，向本院提出上訴狀。
                                          書記官
中    華    民    國      八十        年              月              日
附錄本案論罪科刑法條全文：
刑法第三百二十一條第一項
犯竊盜罪而有左列情形之一者，處六月以上五年以下有期徒刑：
一  於夜間侵入住宅或有人居住之建築物、船艦，或隱匿其內而犯之者。
二  毀越門扇、牆垣或其他安全設備而犯之者。
三  攜帶兇器而犯之者。
四  結夥三人以上而犯之者。
五  乘火災、水災或其他災害之際而犯之者。
六  在車站或埠頭而犯之者。


司法院資訊處製作；財團法人民間司法改革基金會備份。
